【裁判字號】    98,易緝,26
【裁判日期】    980318
【裁判案由】    毒品危害防制條例
【裁判全文】
臺灣高雄地方法院刑事判決              98年度易緝字第26號
公  訴  人  臺灣高雄地方法院檢察署檢察官
被      告  乙○○
                    （現另案在臺灣高雄第二監獄執行中）
上列被告因違反毒品危害防制條例案件，經檢察官提起公訴（97
年度毒偵字第1992、2256、2416號）後，被告於準備程序為有罪
之陳述，經合議庭裁定由受命法官依簡式審判程序獨任審理，並
判決如下：
    主  文
乙○○施用第二級毒品，共貳罪，均累犯，各處有期徒刑伍月；
又施用第二級毒品，處有期徒刑肆月。應執行有期徒刑壹年。
    事  實
一、乙○○前因違反著作權法案件，經臺灣高等法院高雄分院以
    89年度上易字第952 號判處有期徒刑1 年2 月，並經最高法
    院以89年度台上字第6688號駁回上訴確定，於民國91年2 月
    1 日縮刑期滿執行完畢；又因施用毒品案件，經本院以93年
    度毒聲字第1485號裁定送觀察、勒戒後，認無繼續施用毒品
    之傾向，於94年2 月5 日執行完畢釋放，並由臺灣高雄地方
    法院檢察署檢察官以94年度毒偵緝字第8 號為不起訴處分確
    定。仍不知悔改，明知甲基安非他命係毒品危害防制條例第
    2 條第2 項第2 款所明定之第2 級毒品，不得持有、施用，
    竟分別基於施用第2 級毒品之犯意，於觀察勒戒執行完畢釋
    放後5 年內，分別於下列時間、地點，為下列犯行：
(一)96 年1月4 日晚上6 時許，在高雄市高雄市○○區○○街15
    9 巷35號住處，將甲基安非他命置於玻璃球內燒烤之方式，
    施用甲基安非他命1 次。嗣於同日晚上9時15分許，在高雄
    市新興區○○○路與市○○路○○路口，因形跡可疑，為警
    查獲，並經其同意採尿送驗，檢驗結果呈甲基安非他命陽性
    反應。
(二)96 年1月10日晚上8 時許，在同一住處，以同一方式，施用
    甲基安非他命1 次。嗣於同年月11日晚上7 時41分許經警通
    知接受採尿送驗，檢驗結果呈甲基安非他命陽性反應。
(三)96 年2月8 日晚上10時29分回溯24小時內之某時，在同一住
    處，以同一方式，施用甲基安非他命1 次。嗣於同日晚上10
    時29分經警通知接受採尿送驗，檢驗結果呈甲基安非他命陽
    性反應，始知上情。
二、案經高雄市政府警察局、高雄市政府警察局三民第一分局分
    別移送、報請臺灣高雄地方法院檢察署檢察官偵查起訴。
    理  由
一、本件被告乙○○所犯係死刑、無期徒刑、最輕本刑為3 年以
    上有期徒刑以外之罪，其於準備程序就上揭被訴事實為有罪
    之陳述，經告知簡式審判程序之旨，並聽取其與公訴人意見
    後，本院認無不得或不宜改依簡式審判程序進行之處，爰依
    刑事訴訟法第273 條之1 第1 項、第284 條之1 規定，經本
    院合議庭裁定由受命法官獨任進行簡式審判程序，合先敘明
    。
二、上揭事實，均業據被告坦承不諱，且其前揭為警採集尿液送
    驗結果，係呈甲基安非他命陽性反應等情，有高雄市政府警
    察局三民第一分局96年1 月4 日、96年1 月11日尿液檢體採
    集送驗紀錄表、96年2 月8 日尿液送驗編號與真實姓名對照
    表、正修科技大學超微量研究科技中心96年1 月31日編號第
    R00-0000-000、R00-0000-000檢驗報告、高雄市立凱旋醫院
    96年2 月26日濫用藥物尿液檢驗報告各1 紙附卷可稽（見警
    一卷第6 至7 頁、警二卷第5 至6 頁、警三卷第4 至6 頁）
    。而被告上揭因施用毒品，經觀察、勒戒執行完畢釋放等情
    ，有臺灣高等法院被告前案紀錄表1 份在卷可憑，是被告本
    件施用毒品犯行，係在上揭觀察勒戒執行完畢釋放後，5 年
    內再犯所為，應逕予追訴處罰。綜上所述，足見被告前開自
    白顯與事實相符，堪以採信。本件事證明確，被告犯行，堪
    以認定。
三、按甲基安非他命係毒品危害防制條例第2 條第2 項第2 款所
    稱之第二級毒品，是核被告所為，均係犯同條例第10條第2
    項之施用第二級毒品罪。被告持有第二級毒品甲基安非他命
    後，進而施用，其持有之低度行為均為施用之高度行為所吸
    收，不另論罪。再刑法第56條有關連續犯之規定業經刪除，
    於95年7 月1 日施行，依其修正理由之說明，係將本應各自
    獨立評價之數罪，回歸本來就應賦予複數法律效果之原貌，
    因此，就刑法修正施行後多次施用毒品之犯行，除符合接續
    犯之要件外，各次均為各自獨立之行為，採一罪一罰，始符
    合立法本旨（最高法院96年度第9 次刑事庭會議決議參照）
    。本件被告施用第二級毒品3 次之時間，分別為96年1 月4
    日、1 月10日、2 月8 日，相隔已達數日，難認係接續行為
    ，是被告3 次施用毒品之犯行，均係各別起意，行為互殊，
    無接續犯之實質上一罪關係，應各別論處，分論併罰，起訴
    書論以集合犯，容有未洽。又被告有如事實欄所示，於91年
    2 月1 日受有期徒刑執行完畢之前科，有臺灣高等法院被告
    前案紀錄表在卷足參，其於有期徒刑執行完畢後，5 年以內
    故意再犯如事實一（一）、（二）所示有期徒刑以上之罪，
    應各依刑法第47條第1 項規定，論以累犯，加重其刑。爰審
    酌被告前因施用毒品案件，經送觀察、勒戒、不起訴處分後
    ，仍不愛惜機會戒除毒癮，再施用毒品，顯見其戒毒意志不
    堅，不知悔改，惡性非輕，惟念及被告犯後坦承犯行，而施
    用毒品係戕害自身身體健康，並未危及他人，犯後態度良好
    等一切情狀，酌情分別量處如主文所示之刑，並依法定其應
    執行之刑，以資懲儆。被告於96年6 月28日經臺灣高雄地方
    法院檢察署通緝（見本院卷第21頁），係於中華民國96年罪
    犯減刑條例96年7 月16日施行前遭通緝，未於96年12月31日
    前歸案，依該條例第5 條即無減刑適用，附此敘明。
據上論斷，應依刑事訴訟法第273 條之1 第1 項、第284 條之1
、第299 條第1 項前段，毒品危害防制條例第10條第2 項，刑法
第11條前段、第47條第1 項、第51條第5 款，判決如主文。
本案經檢察官甲○○到庭執行職務。
中    華    民    國    98    年    3     月    18    日
                  刑事第十四庭  法  官  李俊霖
以上正本證明與原本無異。
如不服本判決應於收受送達後10日內向本院提出上訴書狀，並應
敘述具體理由；如未敘述上訴理由者，應於上訴期間屆滿後20日
內向本院補提理由書（均須按他造當事人之人數附繕本）「切勿
逕送上級法院」。
中    華    民    國    98    年    3     月    18    日
                                書記官  武凱葳
附錄本判決論罪之法條：
毒品危害防制條例第10條第1項
施用第一級毒品者，處6 月以上 5 年以下有期徒刑。
施用第二級毒品者，處3 年以下有期徒刑。


司法院資訊處製作；財團法人民間司法改革基金會備份。
